【裁判字號】    90,易,3400
【裁判日期】    901221
【裁判案由】    賭博
【裁判全文】
臺灣板橋地方法院刑事判決                          九十年度易字第三四號
    公  訴  人  臺灣板橋地方法院檢察署檢察官
    被      告  己○○
                乙○○
右列被告等因賭博案件，經檢察官提起公訴（九十年度偵字第七一一號），本院判
決如左：
    主  文
己○○意圖營利，供給賭博場所，處有期徒刑伍月，如易科罰金，以參佰元折算壹日
。
乙○○意圖營利，供給賭博場所，累犯，處有期徒刑陸月，如易科罰金，以參佰元折
算壹日。扣案之抽頭金新臺幣貳仟陸佰元、賭具撲克牌十副均沒收。
    事  實
一、己○○明知乙○○承租房屋係為設賭抽頭，猶意圖營利，自民國九十年四月一日
    起，以月租新臺幣（下同）一萬元之代價，將其私人居住非屬公眾得出入場所，
    坐落臺北縣三重市○○路○段八十號十樓房屋中之房間一間，出租予乙○○，供
    給其賭博場所；乙○○曾於八十七年間因賭博案，經本院判處有期徒刑六月確定
    ，甫於八十七年八月十日以三百元折算一日易科罰金執行完畢，仍不知悔改，於
    租得上開房間後，另基於營利之意圖，於同年月八日下午四時許，將上開房間提
    供做為賭博場所之用，供賭客在上址以撲克牌賭玩俗稱「撿紅點」，即以撲克牌
    上點數，二張牌相加合計為十分之方式，例如：一對九、二對八、三對七、四對
    六或五對五之方式，紅色牌始能計算點數而計分，每分為五元，每人以六十分為
    基數，超過六十分之點數即為贏家，未滿六十分者為輸家，如果紅色牌五點相互
    配對，賭客須支付二十分即一百元與互對紅色牌五點之人，乙○○則得向互對紅
    色牌五點之人收取抽頭金五十元。嗣於同年月八日下午四時四十五分許，適有賭
    客丙○○、甲○○○、戊○○與丁○○等人（業經警方依違反社會秩序維護法裁
    處）在上址以撲克牌賭玩「撿紅點」，為警當場查獲，扣得乙○○所有供賭博用
    之賭具撲克牌十副、犯罪所得之抽頭金二千六百元，賭客丙○○等四人所有之賭
    資六千五百元及監視器暨鏡頭各一個。
二、案經臺北縣警察局三重分局報請臺灣板橋地方法院檢察署檢察官偵查起訴。
    理  由
一、訊據被告乙○○、己○○固坦承己○○於右揭時、地以一萬元之代價將其承租非
    屬公眾得出入坐落臺北縣三重市○○路○段八十號十樓房屋中之房間一間分租與
    乙○○，惟均矢口否認有何意圖營利供給賭博場所罪行，己○○辯稱：伊直至案
    發時方知乙○○分租房屋係用以供賭博場所之用。乙○○辯稱：扣案二千六百元
    係用以幫賭客購買東西，並非抽頭金，伊並未與己○○合夥經營賭場，己○○係
    於事後才知情，因伊租屋時並未說明租屋用途云云。惟查，(一)右開犯罪事實，業
    據被告己○○於警訊時自白供稱：臺北縣三重市○○路○段八十號十樓係伊自八
    十八年十一月間，以每月租金二萬元向好友承租居住，伊大概知道乙○○向之分
    租該房間，係提供朋友賭博財物之用（見臺灣板橋地方法院檢察署九十年度偵字
    第七一一號偵查卷宗第八頁背面至第九頁），核與證人即賭客戊○○、丙○○
    、甲○○○與丁○○於警訊、本院審理時證稱：警方臨檢時在臺北縣三重市○○
    路○段八十號十樓，查獲屋主己○○、賭場負責人乙○○及賭客丙○○等四人在
    場，己○○知道我們（指賭客丙○○等四人）到他家是為了唱歌跟賭博等語證述
    情節相符（見臺灣板橋地方法院檢察署九十年度偵字第七一一號偵查卷宗第十
    二頁至第二十頁、本院九十年十一月十九日訊問筆錄），參諸被告己○○既自承
    自八十八年十一月間起即承租上揭房屋居住，則如被告己○○未將上開房屋出租
    予被告乙○○供設置賭場使用，被告乙○○豈敢明目張膽在他人居住之房屋內設
    置賭場？而被告己○○又豈會安心任由不相干之賭客進出其住處而置自己身家安
    危及財產安全於不顧？是被告己○○於本院審理中翻異前供，改稱不知乙○○分
    租房屋係供賭博場所之用，顯係事後卸責之詞，不足採信。被告乙○○供稱被告
    己○○於事後才知情，因伊租屋時並未說明租屋用途云云，應係迴護被告己○○
    之舉，亦不足為有利被告己○○之認定。(二)被告乙○○於警訊及偵查中自白供稱
    ：伊係賭場主持人，賭客以撲克牌賭玩俗稱「撿紅點」，賭客拿到二張紅色牌五
    點時，須給伊五十元等語（見臺灣板橋地方法院檢察署九十年度偵字第七一一
    號偵查卷宗第十頁背面、第三十五頁背面），核與證人即賭客丙○○、甲○○○
    、戊○○與丁○○於警訊及本院審理中證稱：賭場負責人為乙○○，賭客係以撲
    克牌為賭具賭玩「撿紅點」，即以撲克牌上點數，二張牌相加合計為十分之方式
    ，例如：一對九、二對八、三對七、四對六或五對五之方式，紅色牌始能計算點
    數而計分，每分為五元，每人以六十分為基數，超過六十分之點數即為贏家，未
    滿六十分者為輸家，如果紅色牌五點相互配對，賭客須支付二十分即一百元與互
    對紅色牌五點之人，並由乙○○向互對紅色牌五點之人收取抽頭金五十元等情相
    符（見臺灣板橋地方法院檢察署九十年度偵字第七一一號偵查卷宗第十二頁至
    第二十頁、本院九十年十一月十九日訊問筆錄），此外，並有抽頭金二千六百元
    、賭具撲克牌十副扣案可佐，相片四幀、臨檢紀錄表一紙及現場圖一幅附卷足憑
    。是被告乙○○上開所辯顯係卸責之詞，不足採信。渠等意圖營利供給賭博場所
    罪行，事證明確，應依法論科。
二、按意圖營利供給賭博場所或聚眾賭博，其賭場縱設在私人住宅內，仍應成立刑法
    第二百六十八條之罪。司法院院解字第三九六二號解釋可供參考。被告己○○上
    揭供給賭博場所之處所，係其自八十八年十一月間承租供己居住用，業經己○○
    於警訊時供陳在卷，而依卷附相片四幀所示，被告乙○○提供賭博場所之房間位
    於被告己○○上揭承租房屋內，該房屋對外有二層鐵門大鎖，而警方臨檢當天，
    亦係經由按門鈴經屋主己○○開門後始得進入屋內查看，此有相片四幀及臨檢紀
    錄表一紙附卷可稽，是其賭場顯係設在私人住宅內，而非屬公共場所或公眾得出
    入之場所，惟依前揭解釋，被告己○○、乙○○以上揭私人住宅供賭博場所之用
    ，仍應得成立刑法第二百六十八條之罪。核被告己○○、乙○○所為，均係犯刑
    法第二百六十八條之意圖營利供給賭博場所罪。又被告己○○、乙○○係各自為
    己牟利，且供給賭博場所營利之手法不同，被告己○○係以出租房間提供做為賭
    博場所並收取租金之方式圖利，乙○○則係以提供賭博場所設賭抽頭之方式圖利
    ，是被告己○○、乙○○二人彼此間，尚無刑法第一百六十八條意圖營利供給賭
    博場所罪之犯意聯絡、行為分擔可言。公訴人認渠二人為共同正犯，尚有未洽。
    另被告己○○雖自九十年四月一日起即將上址房間分租予被告乙○○，然證人即
    賭客丙○○、甲○○○、戊○○與丁○○於警訊及本院審理中均證稱係第一次至
    上址賭博財物即遭查獲，此外復查無其他積極事證足認被告己○○、乙○○有何
    連續意圖營利供給賭博場所犯行，應認此部份不能證明被告犯罪，惟因此部分若
    認為有罪，與公訴人前揭起訴部分具有連續犯之裁判上一罪關係，爰不另為無罪
    之諭知。末查被告乙○○曾於八十七年間因賭博案，經本院判處有期徒刑六月確
    定，甫於八十七年八月十日以三百元折算一日易科罰金執行完畢，有臺灣高等法
    院被告全國前案紀錄表附卷足憑，其於有期徒刑執行完畢後五年內再犯本件有期
    徒刑以上之罪，為累犯，應依法加重其刑。爰審酌被告渠等品行、犯罪之動機、
    目的、手段、所生之危害及犯罪後之態度等一切情狀，量處如主文所示之刑，並
    諭知易科罰金之折算標準，以示懲儆。
三、被告乙○○係以承租之房間供賭博場所之用，該賭博場所雖非屬公共場所或公眾
    得出入之場所，然查扣之抽頭金二千六百元，係被告乙○○因犯刑法第二百六十
    八條之意圖營利供給賭博場所罪所得，屬其所有；賭具撲克牌十副為其所有供犯
    罪所用之物等情，則據被告乙○○供承在卷，爰依刑法第三十八條第一項第二款
    、第三款宣告沒收。另扣案之監視器暨鏡頭各一個，係被告己○○承租上址房屋
    時即已裝設，非屬被告己○○所有；在上址非屬公共場所或公眾得出入之場所查
    獲賭資六千五百元，非被告己○○、乙○○所有，而係賭客丙○○等四人所有等
    情，業據被告己○○、乙○○、賭客丙○○、甲○○○、戊○○與丁○○供陳在
    卷，且因被告二人並未犯刑法第二百六十六條第一項之罪，查獲賭資非屬同法第
    二項之物，是查獲賭資及監視器暨鏡頭各一個，爰不宣告沒收，附此敘明。
據上論斷，應依刑事訴訟法第二百九十九條第一項前段，刑法第二百六十八條、第四
十一條第一項前段、第四十七條、第三十八條第一項第二款、第三款，罰金罰鍰提高
標準條例第一條前段、第二條，判決如主文。
本案經檢察官王正皓到庭執行職務。
中      華      民      國      九十      年      十二      月  二十一  日
                                      臺灣板橋地方法院刑事第六庭
                                          審判長法  官  張谷輔
                                                法  官  蔡新毅
                                                法  官  陳明偉
右正本證明與原本無異
如不服本判決應於送達後十日內向本院提出上訴狀
                                                書記官  呂妍旻
中      華      民      國      九十      年      十二      月  二十四  日


司法院資訊處製作；財團法人民間司法改革基金會備份。
